---
title: "Hausarbeit"
author: "Tim Breitenbach"
date: "22 1 2021"
output: pdf_document
---

# Die Datei spinnen.csv enthaelt Daten zu Spinnen, die im Rahmen eines 
# Forschungsprojekts in einem Auengebiet in den Fallen vorgefunden wurden, 
# welche an 47 verschiedenen Standorten platziert worden waren. Die Fallen 
# wurden normalerweise monatlich kontrolliert und geleert, es konnten aber 
# nicht immer alle Fallenstandorte besucht werden.
# Besten Dank an Sarah Rohr fuer die Erlaubnis, ihre (minimal veraenderten)
# Daten im Rahmen des Statistik-Unterrichts zu verwenden. Bitte die Daten 
# nicht anderweitig weiterverwenden oder weitergeben.



#########################################################
#### Aufgabe 1: Import, Datenaufbereitung (8 Punkte) ####
#########################################################


#### 1 (a) (1 Punkt) ####
 
Importieren Sie die Datei als Data Frame "spinnen" ins R. Die einzelnen 
Variablen in der Datei sind mit Strichpunkten voneinander getrennt.



```{r data reading, include=TRUE}

spinnen <- read.csv("spinnen.csv", sep = ";")
```

#### 1 (b) (1 Punkt) ####
Verschaffen Sie sich einen Ueberblick ueber die vorhandenen Variablen.
Welche eigentlich numerischen Variablen sollte man bearbeiten, bevor man 
sie verwendet, da sie nicht als Zahlen importiert wurden?
Weshalb wurden diese Variablen nicht wie gewuenscht importiert?

Zu bearbeitende Columns:
- ycoor teilweise sind Leerschl채ge in den Zahlen, an welchen R sie als character anstatt als numerische Variable erkennen l채sst
- date wird als Character eingelesen, sieht inital aus als w채re irgendetwas nicht richtig, ist aber eigentlich eine Daterange. Es muss also nichts ver채ndert werden
- Alle Mean Variablen werden als Character eingelesen, da sie Komma anstatt einen Punkt als Dezimaltrennzeichen verwenden(Standard ist Punkt und es wird auch Punkt in voherigen Variablen benutzt)

```{r summary and col transformation}
spinnen
summary(spinnen)
str(spinnen)

```
#### 1 (c) (3 Punkte*) ####
# Wie kann man diese Variablen in die gewuenschten numerischen Werte 
# umwandeln?
# Hinweis: Die Funktion gsub ist dafuer nuetzlich - sie ermoeglicht es, in 
#          einem character-Vektor gewisse Zeichenfolgen durch andere zu 
#          ersetzen. Die Verwendung wird in der R-Hilfe (?gsub) erlaeutert. 
#          Die wesentlichen Parameter sind pattern, replacement und x; wenn 
#          Sie den Parameter fixed auf TRUE setzen, brauchen Sie sich 
#          ausserdem nicht mit "regular expressions" zu befassen. Einfachere 
#          Beispiele zur Anwendung finden Sie unter 
#          http://rfunction.com/archives/2354 oder im Code zur Vorlesung vom 
#          20.11.2020.
# Natuerlich sind auch Loesungen ohne gsub erlaubt. Sie duerfen auch die 
# Daten in anderer Form neu importieren - wichtig ist einfach, dass am Ende 
# der Data Frame spinnen alle numerischen Variablen tatsaechlich als 
# "numeric" (oder bei ganzzahligen Werten evtl. "integer") enthaelt.

...
```{r}
library(dplyr)
library(stringr)
spinnen <- spinnen %>%
  mutate(ycoor = as.numeric(str_remove(ycoor, " "))) %>%
  mutate(mean_t = as.numeric(str_replace(mean_t, ",", "."))) %>%
  mutate(mean_k = as.numeric(str_replace(mean_k, ",", "."))) %>%
  mutate(mean_l = as.numeric(str_replace(mean_l, ",", "."))) %>%
  mutate(mean_f = as.numeric(str_replace(mean_f, ",", "."))) %>%
  mutate(mean_r = as.numeric(str_replace(mean_r, ",", "."))) %>%
  mutate(mean_n = as.numeric(str_replace(mean_n, ",", "."))) %>%
  mutate(mean_w = as.numeric(str_replace(mean_w, ",", "."))) %>%
  mutate(mean_h = as.numeric(str_replace(mean_h, ",", "."))) %>%
  mutate(mean_d = as.numeric(str_replace(mean_d, ",", ".")))

str(spinnen)
summary(spinnen$ycoor)
```


# Falls Sie einen Teil der obenstehenden Aufgaben nicht loesen konnten, 
# koennen Sie die soweit aufbereiteten Daten auch direkt aus der Datei 
# spinnen_h1.txt importieren: 
# spinnen <- read.delim('spinnen_h1.txt')


#### 1 (d) (1 Punkt) ####
Entfernen Sie alle Zeilen, bei denen die Angabe zu tot_individuals NA ist, 
aus dem Data Frame spinnen.
(Dies sind Eintraege zu Fallen, die zum entsprechenden Zeitpunkt nicht 
besucht werden konnten.)


```{r}
spinnen <- spinnen %>%
  filter(!is.na(tot_individuals))

summary(spinnen$tot_individuals)
```
#### 1 (e) (1 Punkt) ####
# Welche Werte kommen in der Variable month vor, und wie oft?

```{r}
summary(as.factor(spinnen$month))
```

#### 1 (f) (1 Punkt) ####
# Erzeugen Sie aus der Variable month eine neue Faktor-Variable month2 im 
# Data Frame spinnen. Die Levels dieses Faktors ("Monatsnamen") sollen 
# sinnvoll geordnet sind.
# (Hinweis: "Dez" bezieht sich auf den Dezember 2018, alle anderen Eintraege 
# aufs Jahr 2019.)
# Lassen Sie sich nun mit dieser Variable nochmals die Haeufigkeiten anzeigen.

```{r}
spinnen <- spinnen %>%
  mutate(month2 = ordered(as.factor(month), levels = c("Dez", "Jan-Feb", "Mrz", "Apr", "Mai", "Jun", "Jun-Jul","Jul", "Jun-Aug", "Aug", "Sept", "Okt", "Nov")))

summary(spinnen$month2)
           
```

###################################################################
#### Aufgabe 2: Analysen mit dem Data Frame spinnen (6 Punkte) ####
###################################################################


#### 2 (a) (1 Punkt) ####
Erzeugen Sie eine Kreuztabelle: Welche Falle (Variable trapnum) kommt in 
welchem "Monat" (Variable month2) wie oft im Data Frame spinnen vor?

