---
title: "Hausarbeit"
author: "Tim Breitenbach"
date: "22 1 2021"
output: pdf_document
editor_options: 
  markdown: 
    wrap: 72
---

```{r setup, include=FALSE}
knitr::opts_chunk$set(warning = FALSE, message = FALSE) 
```

Die Datei spinnen.csv enthaelt Daten zu Spinnen, die im Rahmen eines
Forschungsprojekts in einem Auengebiet in den Fallen vorgefunden wurden,
welche an 47 verschiedenen Standorten platziert worden waren. Die Fallen
wurden normalerweise monatlich kontrolliert und geleert, es konnten aber
nicht immer alle Fallenstandorte besucht werden. Besten Dank an Sarah
Rohr fuer die Erlaubnis, ihre (minimal veraenderten) Daten im Rahmen des
Statistik-Unterrichts zu verwenden. Bitte die Daten nicht anderweitig
weiterverwenden oder weitergeben.

######################################################### 

#### Aufgabe 1: Import, Datenaufbereitung (8 Punkte)

######################################################### 

#### 1 (a) (1 Punkt)

Importieren Sie die Datei als Data Frame "spinnen" ins R. Die einzelnen
Variablen in der Datei sind mit Strichpunkten voneinander getrennt.

```{r data reading, include=TRUE}

spinnen = read.csv("../Data/spinnen.csv", sep = ";")
```

#### 1 (b) (1 Punkt)

Verschaffen Sie sich einen Ueberblick ueber die vorhandenen Variablen.
Welche eigentlich numerischen Variablen sollte man bearbeiten, bevor man
sie verwendet, da sie nicht als Zahlen importiert wurden? Weshalb wurden
diese Variablen nicht wie gewuenscht importiert?

Zu bearbeitende Columns: - ycoor teilweise sind Leerschläge in den
Zahlen, an welchen R sie als character anstatt als numerische Variable
erkennen lässt - date wird als Character eingelesen, sieht inital aus
als wäre irgendetwas nicht richtig, ist aber eigentlich eine Daterange.
Es muss also nichts verändert werden - Alle Mean Variablen werden als
Character eingelesen, da sie Komma anstatt einen Punkt als
Dezimaltrennzeichen verwenden(Standard ist Punkt und es wird auch Punkt
in voherigen Variablen benutzt)

```{r summary and col transformation}
spinnen
summary(spinnen)
str(spinnen)
```

#### 1 (c) (3 Punkte\*) \#\#\#\#

Wie kann man diese Variablen in die gewuenschten numerischen Werte
umwandeln? Hinweis: Die Funktion gsub ist dafuer nuetzlich - sie
ermoeglicht es, in einem character-Vektor gewisse Zeichenfolgen durch
andere zu ersetzen. Die Verwendung wird in der R-Hilfe (?gsub)
erlaeutert. Die wesentlichen Parameter sind pattern, replacement und x;
wenn Sie den Parameter fixed auf TRUE setzen, brauchen Sie sich
ausserdem nicht mit "regular expressions" zu befassen. Einfachere
Beispiele zur Anwendung finden Sie unter
<http://rfunction.com/archives/2354> oder im Code zur Vorlesung vom
20.11.2020. Natuerlich sind auch Loesungen ohne gsub erlaubt. Sie
duerfen auch die Daten in anderer Form neu importieren - wichtig ist
einfach, dass am Ende der Data Frame spinnen alle numerischen Variablen
tatsaechlich als "numeric" (oder bei ganzzahligen Werten evtl.
"integer") enthaelt

```{r}
library(dplyr)
library(stringr)
spinnen <- spinnen %>%
  mutate(ycoor = as.numeric(str_remove(ycoor, " "))) %>%
  mutate(mean_t = as.numeric(str_replace(mean_t, ",", "."))) %>%
  mutate(mean_k = as.numeric(str_replace(mean_k, ",", "."))) %>%
  mutate(mean_l = as.numeric(str_replace(mean_l, ",", "."))) %>%
  mutate(mean_f = as.numeric(str_replace(mean_f, ",", "."))) %>%
  mutate(mean_r = as.numeric(str_replace(mean_r, ",", "."))) %>%
  mutate(mean_n = as.numeric(str_replace(mean_n, ",", "."))) %>%
  mutate(mean_w = as.numeric(str_replace(mean_w, ",", "."))) %>%
  mutate(mean_h = as.numeric(str_replace(mean_h, ",", "."))) %>%
  mutate(mean_d = as.numeric(str_replace(mean_d, ",", ".")))

str(spinnen)
summary(spinnen$ycoor)
```

# Falls Sie einen Teil der obenstehenden Aufgaben nicht loesen konnten,

# koennen Sie die soweit aufbereiteten Daten auch direkt aus der Datei

# spinnen_h1.txt importieren:

# spinnen \<- read.delim('spinnen_h1.txt')

#### 1 (d) (1 Punkt)

Entfernen Sie alle Zeilen, bei denen die Angabe zu tot_individuals NA
ist, aus dem Data Frame spinnen. (Dies sind Eintraege zu Fallen, die zum
entsprechenden Zeitpunkt nicht besucht werden konnten.)

```{r}
spinnen = spinnen %>%
  filter(!is.na(tot_individuals))

summary(spinnen$tot_individuals)
```

#### 1 (e) (1 Punkt)

Welche Werte kommen in der Variable month vor, und wie oft?

```{r}
summary(as.factor(spinnen$month))
```

#### 1 (f) (1 Punkt)

Erzeugen Sie aus der Variable month eine neue Faktor-Variable month2 im
Data Frame spinnen. Die Levels dieses Faktors ("Monatsnamen") sollen
sinnvoll geordnet sind. (Hinweis: "Dez" bezieht sich auf den Dezember
2018, alle anderen Eintraege aufs Jahr 2019.) Lassen Sie sich nun mit
dieser Variable nochmals die Haeufigkeiten anzeigen.

```{r}
spinnen = spinnen %>%
  mutate(month2 = ordered(as.factor(month), levels = c("Dez", "Jan-Feb", "Mrz", "Apr", "Mai", "Jun", "Jun-Jul","Jul", "Jun-Aug", "Aug", "Sept", "Okt", "Nov")))

summary(spinnen$month2)
           
```

################################################################### 

#### Aufgabe 2: Analysen mit dem Data Frame spinnen (6 Punkte)

################################################################### 

#### 2 (a) (1 Punkt)

Erzeugen Sie eine Kreuztabelle: Welche Falle (Variable trapnum) kommt in
welchem "Monat" (Variable month2) wie oft im Data Frame spinnen vor?

```{r}
table(spinnen$trapnum, spinnen$month2)
```

#### 2 (b) (1 Punkt)

Bestimmen Sie im Data Frame spinnen zur gefundenen Anzahl von Spinnen
pro Falle und Zeitpunkt (Variable tot_individuals) das Minimum, das
untere Quartil, den Median, das obere Quartil und das Maximum ueber alle
Beobachtungen.

```{r}
#tapply(spinnen$tot_individuals, spinnen$trapnum, summary)


spinnen %>%
  group_by(trapnum) %>%
  summarize(min = min(tot_individuals),
            u_quantil = quantile(tot_individuals, 0.25),
            median = median(tot_individuals),
            o_quantil = quantile(tot_individuals, 0.75),
            max = max(tot_individuals))
```

#### 2 (c) (1 Punkt)

Bestimmen Sie den Mittelwert und die Standardabweichung von
tot_individuals. (Was faellt beim Mittelwert im Vergleich zu den
Quartilen auf?)

```{r}
tot_mean = mean(spinnen$tot_individuals)
tot_sd = sd(spinnen$tot_individuals)

spinnen %>%
  group_by(trapnum) %>%
  summarize(min = min(tot_individuals),
            u_quantil = quantile(tot_individuals, 0.25),
            median = median(tot_individuals),
            mean = mean(tot_individuals),
            o_quantil = quantile(tot_individuals, 0.75),
            max = max(tot_individuals),
            sd = sd(tot_individuals))
```

Der Mittelwert ist fast immer höher als der Median. Da auch die
Max-Werte sehr hoch sind liesst dies auf sehr starke positive Ausreisser
schliessen.

#### 2 (d) (1 Punkt)

Zeichnen Sie ein Histogramm von tot_individuals ueber alle Beobachtungen
im Data Frame spinnen. Die Daten sollen dabei in ca. 30 Klassen
eingeteilt werden.

```{r}
hist(spinnen$tot_individuals, nclass = 30)
```

#### 2 (e) (2 Punkte\*) \#\#\#\# TODO

Erzeugen Sie ein Histogramm der Quadratwurzel von tot_individuals.
Fuegen Sie beim Histogramm oben eine zusaetzliche Achse hinzu, welche
die entsprechenden untransformierten Werte von tot_individuals angibt
(mit "Ticks" an den Stellen 0, 1, 5, 10, 20, 30, 40, 60, 80, 100, 140).
Entfernen Sie den Standard-Titel (d.h. setzen Sie einen "leeren" Titel),
damit Platz fuer diese Achse bleibt.

```{r}
hist(sqrt(spinnen$tot_individuals), main = "")
axis(3, seq(0,12,1), labels = c(0, 1, 5, 10, 20, 30, 40, 60, 80, 100, 140, "", ""))
```

################################################################## 

#### Aufgabe 3: Aggregieren der Daten pro Falle (11.5 Punkte)

################################################################## 

Nun soll ein neuer Data Frame erzeugt werden, der gewisse
gleichbleibende Angaben zu jeder einzelnen Falle enthaelt, wobei in
diesem Data Frame pro Falle nur noch eine Zeile vorkommen soll.

#### 3 (a) (1 Punkt)

Erzeugen Sie dazu zunaechst einen Vektor mit allen Zeilennummern zum
Data Frame spinnen (also mit den ganzen Zahlen von 1 bis zur Anzahl
Zeilen).

```{r}
spinnen = spinnen %>%
  mutate(rownames = as.numeric(rownames(spinnen)))
```

#### 3 (b) (1 Punkt)

Waehlen Sie aus diesem Vektor die Zeilennummern aus, bei denen die
dazugehoerigen Zeilen in spinnen zur Falle 'Sel02' gehoeren.

```{r}
spinnen %>%
  filter(trapnum == 'Sel02') %>%
  select(rownames)

#spinnen$rownames[spinnen$trapnum == 'Sel02']


```

#### 3 (c) (0.5 Punkte)

Bestimmen Sie die kleinste solche Zeilennummer.

```{r}
min(spinnen$rownames[spinnen$trapnum == 'Sel02'])
```

#### 3 (d) (1 Punkt)

Definieren Sie eine Funktion trap.first.row.number, der man als
Parameter eine Fallenbezeichnung uebergibt. Die Funktion soll die Nummer
der Zeile im Data Frame spinnen zurueckgeben, in der die erste
Beobachtung zu dieser Falle steht.

```{r}
trap.first.row.number = function(trapnum_bez){
  min(spinnen$rownames[spinnen$trapnum == trapnum_bez])
}
```

#### 3 (e) (0.5 Punkte)

Testen Sie Ihre Funktion: Was ist die erste Zeilennummer, in der eine
Beobachtung zur Falle "Sel03" vorkommt?

```{r}
trap.first.row.number('Sel03')
```

#### 3 (f) (1.5 Punkte\*) \#\#\#\#

Wenden Sie Ihre Funktion auf jede vorkommende Fallenbezeichnung an und
fassen Sie die resultierenden Zeilennummern zu einem Vektor zusammen.

```{r}
#for (i in unique(spinnen$trapnum))
#{
#   print(trap.first.row.number(c(i)))
#}
my_vector = c()
for (i in unique(spinnen$trapnum))
{
  my_vector = append(my_vector, trap.first.row.number(i))
}

print(my_vector)
```


#### 3 (g) (1 Punkt)

Erstellen Sie nun den neuen Data Frame "trapdata", der pro Falle nur
eine einzige Zeile enthaelt, mit folgenden Variablen aus dem Data Frame
spinnen: trapnum, succession, ycoor, xcoor, latitude, longitude, height,
tot_plants (Falls Sie Teil (f) nicht loesen konnten, nehmen Sie fuer den
Moment an, die gewuenschten Zeilennummern waeren in einem Vektor
the.rows gespeichert.)

```{r}
trapdata = spinnen %>%
  select(trapnum, succession, ycoor, xcoor, latitude, longitude, height, tot_plants) %>%
  group_by(trapnum, succession, ycoor, xcoor, latitude, longitude, height, tot_plants) %>%
  summarise()

head(trapdata)
```

#### 3 (h) (1 Punkt)

Sortieren Sie den ganzen Data Frame trapdata nach den Fallennummern
(trapnum, aufsteigend).

```{r}
library(stringr)
trapdata[order(trapdata$trapnum),]

trapdata[order(as.numeric(str_sub(trapdata$trapnum, 4,))),]
```

#### 3 (i) (2 Punkte)

Bestimmen Sie mit dem Data Frame spinnen die Anzahl Tiere, die insgesamt
in jeder Falle gefunden wurden - also die Summe der Eintraege in der
Variable tot_individuals ueber alle Zeilen, die zur gleichen Falle
gehoeren. Speichern Sie diese Anzahlen in einem Vektor
individuals.per.trap, dessen Elemente mit den Fallenbezeichnungen
benannt sind.

```{r}
individuals.per.trap = spinnen %>%
  group_by(trapnum) %>%
  summarise(trapnum = unique(trapnum),sum=sum(tot_individuals))%>%
  pull(sum)
individuals.per.trap
```

#### 3 (j) (1 Punkt)

Stellen Sie diese totale Anzahl der Tiere pro Falle in einem Barplot
dar. Beschriften Sie die Achse mit den Fallenbezeichnungen mit "Falle".

```{r}
plot_data = individuals.per.trap = spinnen %>%
  group_by(trapnum) %>%
  summarise(trapnum = unique(trapnum),sum=sum(tot_individuals))


barplot(plot_data$sum, names.arg = plot_data$trapnum, las=2, cex.names=0.5, xlab = "Falle")
```

#### 3 (k) (1 Punkt)

Fuegen Sie die totale Anzahl der Tiere pro Falle als neue Variable
tot_individuals zum Data Frame trapdata hinzu. Stellen Sie dabei sicher,
dass die Eintraege den richtigen Fallen zugeordnet werden.

```{r}
trapdata = spinnen %>%
  select(trapnum, succession, ycoor, xcoor, latitude, longitude, height, tot_plants,tot_individuals) %>%
  group_by(trapnum, succession, ycoor, xcoor, latitude, longitude, height, tot_plants) %>%
  summarise(individuals.per.trap=sum(tot_individuals))

trapdata
```

####################################################################### 

#### Aufgabe 4: Analysen mit dem Data Frame trapdata (13.5 Punkte)

####################################################################### 

#### 4 (a) (1 Punkt)

Berechnen Sie fuer den Data Frame trapdata den Mittelwert der Variable
tot_plants. Ignorieren Sie dabei fehlende Werte.

```{r}
mean(trapdata$tot_plants, na.rm = TRUE)
```

#### 4 (b) (1 Punkt)

Zeichnen Sie mit dem Data Frame trapdata einen Scatterplot mit ycoor auf
der x-Achse und xcoor auf der y-Achse [!].

```{r}
plot(trapdata$ycoor, trapdata$xcoor)
```

#### 4 (c) (1.5 Punkte\*) \#\#\#\#

Ergaenzen Sie im Data Frame trapdata eine Variable succession.color, die
pro Wert von succession eine andere Farbe enthaelt: "black" fuer Gravel,
"brown" fuer S1, "red" fuer S2, "orange" fuer S3

```{r}
trapdata = trapdata %>%
  mutate(succession.color = ifelse(succession == "Gravel", "black", ifelse(succession == "S1", "brown", ifelse(succession == "S2", "red", ifelse(succession=="S3", "orange")))))

trapdata
```

#### 4 (d) (0.5 Punkte)

Stellen Sie die Punkte im Scatterplot mit diesen Farben dar, um die
succession-Werte farblich zu unterscheiden. Verwenden Sie dabei
ausgefuellte Punkte.

```{r}
plot(trapdata$ycoor, trapdata$xcoor, col=trapdata$succession.color, pch=16)
```

#### 4 (e) (1 Punkt)

Fuegen Sie eine passende Legende hinzu. Platzieren Sie diese so, dass
keine Punkte verdeckt werden.

```{r}
plot(trapdata$ycoor, trapdata$xcoor, col=trapdata$succession.color, pch=16)
legend(x="bottomright",legend =unique(trapdata$succession), fill = c("orange","red","brown","black"))
```

#### 4 (f) (1.5 Punkte\*) \#\#\#\#

Zeichnen Sie nochmals einen Scatterplot der gleichen Variablen. Nun soll
keine farbliche Unterscheidung in Abhaengigkeit vom succession-Wert mehr
verwendet werden, sondern es soll anstelle eines Punktes ein Buchstabe
oder eine Ziffer an den entsprechenden Koordinaten verwendet werden, um
den Wert von succession anzugeben.

Vorueberlegungen dazu: Wie koennen Sie aus allen Elementen von
trapdata\$succession jeweils nur das zweite Zeichen bekommen? (0.5
Punkte\*)

Da wir succession als charakter vorliegen haben, können wir ganz einfach
mit Stringmanipulationen arbeiten, beispielsweise stringr aus dem
tidyverse

```{r}
plot(trapdata$ycoor, trapdata$xcoor, pch=str_sub(trapdata$succession, 2,2))
```

Wie koennen Sie einen character-Vektor erzeugen, der je nach dem Wert
von trapdata\$succession den Wert "G", "1", "2" oder "3" hat? (0.5
Punkte\*)

```{r}
ifelse(str_sub(trapdata$succession, 1,1)=="G","G", str_sub(trapdata$succession, 2,2))
```

Erzeugen Sie nun den erwaehnten Scatterplot mit den Buchstaben/Ziffern.
(0.5 Punkte\*)

```{r}
plot(trapdata$ycoor, trapdata$xcoor, pch=ifelse(str_sub(trapdata$succession, 1,1)=="G","G", str_sub(trapdata$succession, 2,2)))
```

#### 4 (g) (1 Punkt)

Zeichnen Sie in Ihren letzten Scatterplot eine gestrichelte Linie ein,
welche die Punkte (2'603'256, 1'196'766), (2'603'464, 1'196'952),
(2'603'503, 1'196'929) und (2'603'665, 1'197'075) linear verbindet.
(Dies ist ungefaehr der Verlauf eines Stuecks einer Gemeindegrenze.)

```{r}
gemeinde = data.frame(ycoor = c(2603256, 2603464, 2603503, 2603665), xcoor =c(1196766, 1196952, 1196929, 1197075))
plot(trapdata$ycoor, trapdata$xcoor, pch=ifelse(str_sub(trapdata$succession, 1,1)=="G","G", str_sub(trapdata$succession, 2,2)))
lines(gemeinde$ycoor, gemeinde$xcoor, type="l", lty=3)
```

#### 4 (h) (1 Punkt)

Bringen Sie bei den Koordinaten (2'603'244, 1'196'972) die Beschriftung
"Im Zopfe" an.

```{r}
plot(trapdata$ycoor, trapdata$xcoor, pch=ifelse(str_sub(trapdata$succession, 1,1)=="G","G", str_sub(trapdata$succession, 2,2)))
lines(gemeinde$ycoor, gemeinde$xcoor, type="l", lty=3)
text(2603244,1196972, "Im Zopfe")
#points(x = zopf$ycoor, y=zopf$ycoor, labels(zopf$Beschriftung))
```

#### 4 (i) (1 Punkt)

Zeichnen Sie gepunktete Hilfslinien bei allen auf der "Karte" sichtbaren
Vielfachen von 100 auf den beiden Achsen ein.

```{r}
plot(trapdata$ycoor, trapdata$xcoor, pch=ifelse(str_sub(trapdata$succession, 1,1)=="G","G", str_sub(trapdata$succession, 2,2)))
lines(gemeinde$ycoor, gemeinde$xcoor, type="l", lty=3)
text(2603244,1196972, "Im Zopfe")
abline(v=seq(2602600, 2603600, by=100), h=seq(119600, 1197300, by=100),col = "lightgray", lty = 2)

```

#### 4 (j) (1 Punkt\*) \#\#\#\#

Schlagen Sie in der R-Hilfe nach, was der Parameter "asp" in der
Funktion plot bewirkt (empfohlener Einstieg: ?plot und dann in der
Auswahl "The Default Scatterplot Function" anklicken). Verbessern Sie
die Kartendarstellung mit Hilfe dieses Parameters.

```{r}
plot(trapdata$ycoor, trapdata$xcoor, pch=ifelse(str_sub(trapdata$succession, 1,1)=="G","G", str_sub(trapdata$succession, 2,2)), asp = 1.3)
lines(gemeinde$ycoor, gemeinde$xcoor, type="l", lty=3)
text(2603244,1196972, "Im Zopfe")
abline(v=seq(2602600, 2603600, by=100), h=seq(119600, 1197300, by=100),col = "lightgray", lty = 2)
```

#### 4 (k) (1 Punkt)

Bestimmen Sie im Data Frame trapdata die Pearson- und die Spearman-
Korrelation von ycoor und xcoor. (Was faellt auf?)

```{r}
cor(trapdata$xcoor, trapdata$ycoor, method = "pearson",use = "complete.obs")
cor(trapdata$xcoor, trapdata$ycoor, method = "spearman", use = "complete.obs")
```

Starke Korrelation und kaum Abweichung bei beiden Methoden.

#### 4 (l) (2 Punkte)

Stellen Sie die totale Anzahl Tiere pro Falle in Abhaengigkeit von der
Variable succession dar - mit einem Boxplot und mit einer Alternative
dazu.

```{r}
library(vioplot)
boxplot(trapdata$individuals.per.trap ~ trapdata$succession)
vioplot(trapdata$individuals.per.trap ~ trapdata$succession)
```

############################################################## 

#### Aufgabe 5: Simulation vereinfachter Daten (6 Punkte)

############################################################## 

Stellen Sie sich vor, Sie haetten die realen Daten noch nicht. Erzeugen
Sie einen leicht vereinfachten, simulierten Data Frame trapdata.sim, den
Sie zu Testzwecken verwenden koennten. Dieser Data Frame soll 47 Zeilen
umfassen und folgende Variablen enthalten: - trapnum mit den Werten
"Sel01", ..., "Sel47" (1.5 Punkte\*) (oder allenfalls ohne die
fuehrenden Nullen, also "Sel1", ..., "Sel9", "Sel10", ..., "Sel47" -
diese Variante ergibt 1 Punkt) - succession: 2x "Gravel" und je 15x
"S1", "S2" und "S3", in zufaelliger Reihenfolge (1.5 Punkte) - ycoor:
uniformverteilt auf [2602650, 2603600], gerundet auf ganze Zahlen (1
Punkt) - xcoor: uniformverteilt auf [1196800, 1197200], gerundet auf
ganze Zahlen (1 Punkt) - tot_plants: Poisson-verteilt mit Parameter
lambda=15 (0.5 Punkte) - tot_individuals: Poisson-verteilt mit Parameter
lambda=200 (0.5 Punkte)

```{r}
#seed(001)
trapdata.sim = data.frame(trapnum = str_c("Sel", str_pad(seq(1, 47, by=1), 2, pad="0")), 
                          succession = sample(rep(c("Gravel","S1","S2","S3"),times=c(2,15,15,15))),
                          ycoor = runif(1:47, min = 2602650, max=2603600),
                          xcoor = runif(1:47, min = 1196800, max=1197200),
                          tot_plants = rpois(1:47, 15),
                          tot_individuals = rpois(1:47, 200))
trapdata.sim


```
