---
title: "uebung_1"
author: "Tim Breitenbach"
date: "26 2 2021"
output: html_document
editor_options: 
  markdown: 
    wrap: 72
---

# Aufgabe 1 

Ziel dieser Aufgabe ist es, den Zusammenhang einer kategoriellen und
einer numerischen Variable zu beschreiben. Dazu betrachten wir den
Datensatz Caffeine.txt. Er enthalt das Resultat einer Studie, die den
Ein uss von Koein auf die Tippgeschwindigkeit untersuchen sollte. Dabei
wurde 30 mannlichen Collegestudenten das Schreibmaschinenschreiben
beigebracht. Danach wurden sie zufallig in drei gleich grosse Gruppen
aufgeteilt und erhielten verschiedene Dosen Koein (0, 100 und 200 mg).
Zwei Stunden spater musste jeder Proband tippen und die Anzahl
Anschlage pro Minute wurde aufgezeichnet.

```{r}
fingertips = read.delim('./data/Caffeine.txt', sep = "\t")
fingertips
```

(a) Wie gross sind die Mittelwerte von fingertaps pro Gruppe?
    Beschreiben Sie damit den Zusammenhang zwischen fingertaps und
    Koeindosis.

```{r, warning=FALSE}
library(Hmisc)
summary(fingertips$fingertaps ~ fingertips$dose)
```

(b) Erstellen Sie pro Gruppe einen Boxplot für fingertaps. Konnen Sie
    damit die Beurteilung aus Teil a) bestatigen?

```{r, warning=FALSE}
boxplot(fingertips$fingertaps ~ fingertips$dose)
```

(c) Fuhren Sie nun eine entsprechende ANOVA durch. Wie hoch ist das
    Bestimmtheitsmass? Was konnen Sie damit kurz uber die Varianz von
    \`ngertabs' sagen?

```{r}
fit = lm(fingertaps ~ dose, data = fingertips)
summary(fit)
```

(d) Bestimmen Sie die Varianz der Residuen und jene von fingertaps.
    Berechnen Sie daraus das R2 von Hand.

```{r}
var(resid(fit))

var(fingertips$fingertaps)

1-(var(resid(fit))/var(fingertips$fingertaps))
```

# Aufgabe 2

Fassen wir nun die Daten aus Aufgabe 1 als Zufallsstichprobe aus der
Population aller

Collegestudenten auf.

(a) In welchen Bereichen liegen die tatsächlichen Gruppenmittelwerte i,
i = 1; 2; 3,

mit je etwa 95% Sicherheit?

```{r}
by(fingertips$fingertaps, fingertips$dose, t.test)
```

(b) Formulieren Sie Arbeits- und Nullhypothesen des F-Tests hinsichtlich
der i.

H0: Alle tatsächlichen Mittelwerte sind gleich

H1: Nicht alle tatsächlichen Mittelwerte sind gleich

(c) Formulieren Sie die Hypothesen nun auch noch hinsichlich des
wirklichen Bestimmtheitsmasses

.

H0: R\^2 in der Population ist null

H1: R\^2 in der Population ist grösser als null

(d) Konnen Sie die Nullhypothese(n) auf dem 5%-Niveau verwerfen? Was
bedeutet

dies fur den Zusammenhang zwischen fingertaps und Koeindosis?

```{r}
summary(lm(fingertaps ~ dose, data=fingertips))
```

(e) Bestimmen sie TSS und RSS. Berechnen Sie damit die F-Teststatistik.
Wie ndet

man daraus den p-Wert?

```{r}
TSS = sum((fingertips$fingertaps - mean(fingertips$fingertaps))^2)
RSS = sum(residuals(fit)^2)
test = (TSS-RSS)/2 / (RSS - 27)
pval = 1-pf(test, 2, 27)
```

(f) Trauen Sie dem p-Wert des F-Tests? Beantworten Sie diese Frage
mithilfe deskriptiver

Uberlegungen.

```{r}
lapply(split(fingertips$fingertaps, fingertips$dose), sd)
```

Stichprobenumfang eher klein, deshalb vorsicht.

(g) Eine wichtige Voraussetzung des F-Tests ist die gleiche Streuung
zwischen den

Gruppen. Angenommen, ein Test der Nullhypothese \\Alle Varianzen sind
gleich"

(z. B. Levenes Test) ergibt einen p-Wert von 0:3. Weshalb hilft uns das
nicht zur

Beurteilung der Voraussetzung?

Negativer Testentscheid folgt nicht dass die Nullhypothese stimmt.

(h) Was konnen Sie anhand des p-Werts aus d) uber die untere
95%-Kondenzschranke

fur  sagen?

Untere 95% Konfidenzschranke muss grösser als Null sein.

(i) Prufen Sie nun auf zwei Arten \\post-hoc", zwischen welchen der
drei Gruppen

wirklich ein mittlerer Unterschied besteht: Einerseits ohne Korrektur
fur multiples

Testen (5%-Niveau pro Test), andererseits mit Bonferroni-Holm-Korrektur
(insgesamt

5%-Niveau). Uberlegen Sie, wie Sie die p-Werte nach der
Bonferroni-Holm-

Korrektur aus den p-Werten ohne Korrektur erhalten.


```{r}
pairwise.t.test(fingertips$fingertaps, fingertips$dose, p.adjust.method = "none")
pairwise.t.test(fingertips$fingertaps, fingertips$dose, p.adjust.method = "holm")
```

Aufgabe 3
Hier wollen wir sehen, dass die F-Teststatistik der Einweg-ANOVA als Funktion des R2
geschrieben werden kann. Dabei verwenden wir die Notation aus dem Vorlesungsskript.
(a) Zeigen Sie, dass
R2 = TSS - RSS / TSS
und 1 􀀀 R2 =
RSS
TSS
:

R^2 = 1 - (Var(e)/Var(Y)) = 1 - (Var(e)*(n-1)/Var(y)*(n-1)) = 1 - RSS/TSS

(b) Verwenden Sie die Formeln aus (a), um zu zeigen, dass die F-Teststatistik T folgende
alternative Formel hat:
T =
R2
1 􀀀 R2
n 􀀀 p
p 􀀀 1
:
(c) Uberlegen Sie anhand dieser Formel, in welchen Situationen besonders viel gegen
die Nullhypothese von keinem Zusammenhang spricht.
(d) Verizieren Sie die Formel aus (b) mit dem Datensatz aus Aufgabe 1.
