---
title: "dritte_uebung"
author: "Tim Breitenbach"
date: "13 11 2020"
output: html_document
---
# Aufgabe 1

(a) Berechnen Sie 9! mit Hilfe einer Schleife.

```{r}
fac <- 1
for (i in 1:9) {
fac <- fac*i
}
fac
```

Schreiben Sie eine Funktion mit Namen fakultaet, mit deren Hilfe n! = 1·2·. . .·n
fur ¨ n ∈ N berechnet werden kann.

```{r}
fak <- function(n){
  fac = 1
  for (i in 1:n){
    fac = fac*i
  }
  fac
}
```
 Berechnen Sie 9! mit Hilfe der in (b) geschriebenen Funktion.
```{r}
fak(9)
```

Erg¨anzen Sie die in (b) geschriebene Funktion so, dass sie zus¨atzlich fur 0! das ¨
richtige Ergebnis zuruck gibt. ¨
Was geschieht, wenn Sie diese Funktion mit einem negativen Wert n aufrufen?

```{r}
fak <- function(n) {
  if (n == 0) {
    fac <- 1
  }
  else {
    fac <- 1
    for (i in 1:n) {
      fac <- fac * i
    }
  }
  fac
}

fak(-2)
```

e) Schreiben Sie eine Funktion mit Namen fakultaet2, mit deren Hilfe ebenfalls
n! = 1·2·. . .·n berechnet werden kann, aber diesmal nicht mit Hilfe einer Schleife,
sondern rekursiv.
Was geschieht diesmal, wenn Sie die Funktion mit einem negativen Wert n aufrufen?


```{r}

fak2 = function(n) {
  if(n<=1) {
    fac = 1
  } else {
    fac = n*fak2(n-1)
  }
  fac
}

fak2(-2)
```

(f)
Schreiben Sie eine Funktion mit Namen fakultaet3, die fur jede Komponente ¨
eines Vektors die entsprechende Fakult¨at berechnet. (Hinweis: Benutzen Sie die
Funktion sapply und Aufgabenteil (d) oder (e).)

```{r}
fak3 = function(v){
  sapply(v, fak2)
}

```

# Aufgabe 2

(a) Erzeugen Sie mit der Funktion outer eine Matrix S, die als Zeilen die 1er-, 2er,
. . . , 15er-Reihe enth¨alt, jeweils bis zum 10-fachen. (Die Matrix soll also 15 Zeilen
und 10 Spalten haben.)

```{r}

s = outer(1:15, 1:10)
s
```

(b) Schreiben Sie die Elemente von S in einen Vektor s.
(Hinweis: Verwenden Sie die Funktion as.vector.) In welcher Reihenfolge werden
die Elemente der Matrix in den Vektor ubernommen? 

```{r}

S = as.vector(s)
S

```
(c) Berechnen Sie die zeilen- und spaltenweisen Mittelwerte von S.
```{r}
apply(s, 1, mean)
apply(s, 2, mean)

```

(d) Berechnen Sie die zeilen- und spaltenweisen Summen aller Zahlen kleiner oder
gleich 60. (Hinweis: Sie k¨onnen der Funktion apply auch selber definierte Funktionen ubergeben.) 


```{r}
apply(s, 1, function(x){sum(x[x <=60])})
apply(s, 2, function(x){sum(x[x <=60])})

```

# Aufgabe 3

Betrachten Sie die folgende Funktion:
```{r}
trimmed.mean <- function(x, trim = 0) {
  if (!is.numeric(x) | length(x) < 1) {
    stop("’x’ must be numeric with length >= 1")
  }
  if (sum(is.na(x)) > 0) {
    stop("’x’ must not contain any missing values")
  }
  if (!is.numeric(trim) | length(trim) != 1) {
    stop("’trim’ must be numeric of length one")
  }
  if (trim > 0) {
    if (trim >= 0.5) {
      m <- median(x)
    } else {
      n <- length(x)
      lo <- floor(n * trim) + 1
      hi <- n + 1 - lo
      x <- sort(x)[lo:hi]
      m <- mean(x)
    }
  } else {
    m <- mean(x)
  }
  m
}
```


Hinweise: stop() unterbricht die Funktion an der gegebenen Stelle und gibt die angegebene Fehlermeldung zuruck. ¨ median und sort tun das, was ihr Name erwarten l¨asst,
und sind weiter hinten im Skript beschrieben.
Interpretieren Sie fur die folgenden Aufgaben den Code selber – lassen Sie ihn also nicht ¨
einfach von R ausfuhren


(a) Was ergibt trimmed.mean(c(1, 6, 2, 7, 1))?

Mittelwert wird berechnet mean(x)

```{r}
trimmed.mean(c(1, 6, 2, 7, 1))

```
(b) Was ergibt trimmed.mean(c(1, 6, 2, 7, 1), trim=0.2)?
es wird getrimmt, 20% von oben und unten, folgender Code wird ausgeführt

n <- length(x)
      lo <- floor(n * trim) + 1
      hi <- n + 1 - lo
      x <- sort(x)[lo:hi]
      m <- mean(x)

```{r}
trimmed.mean(c(1, 6, 2, 7, 1), trim=0.2)
```
(c) Was ergibt trimmed.mean(c(1, 6, 2, 7, 1), trim=1)?
Median wird verwendet

```{r}
trimmed.mean(c(1, 6, 2, 7, 1), trim=1)
```

(d) Was ergibt trimmed.mean(c(’1’,’2’,’5’))?
Fehlermeldung erscheint: ’x’ must be numeric with length >= 1, Vektor ist nicht numerisch definiert.

```{r}
trimmed.mean(c('1','2','5'))
```

(e*) Fugen Sie sinnvolle Kommentare in den Programmcode ein, welche die einzelnen ¨
Bl¨ocke des Programmcodes erkl¨aren.

```{r}
trimmed.mean <- function(x, trim = 0) {
  if (!is.numeric(x) | length(x) < 1) { # nicht numerische und Vektoren mit Länge 0 werden hier abgefangen
    stop("’x’ must be numeric with length >= 1")
  }
  if (sum(is.na(x)) > 0) { # NA Values im Vektor werden abgefangen
    stop("’x’ must not contain any missing values")
  }
  if (!is.numeric(trim) | length(trim) != 1) { # Stellt sicher das trim Argument numerisch ist und ein einzelner Wert ist
    stop("’trim’ must be numeric of length one")
  }
  if (trim > 0) { # Wenn Trim grösser als 0
    if (trim >= 0.5) { # Wenn Trimm grösser gleich 0.5(macht kein Sinn)
      m <- median(x)
    } else {
      n <- length(x)
      lo <- floor(n * trim) + 1
      hi <- n + 1 - lo
      x <- sort(x)[lo:hi]
      m <- mean(x)
    }
  } else { #Ansonsten wird Mittelwert ausgerechnet
    m <- mean(x)
  }
  m
}
```

