---
title: "Erste_Uebung"
author: "Tim Breitenbach"
output: html_document
---

# Aufgabe 2 

Laden sie den Datensatz mtcars aud dem Paket datasets:

```{r}
mtcars <- mtcars
```

Berechnen Sie fur die Variable Hubraum ( ¨ disp) den Mittelwert, die Standardabweichung, den Median, die Quartile, das Minimum, das Maximum und den IQR

```{r}
cat("Standardabweichung ist:", sd(mtcars$disp), "\n")
cat("Mittelwert ist:", mean(mtcars$disp), "\n")
cat("Median ist:", median(mtcars$disp), "\n")
cat("Minimum ist:", min(mtcars$disp), "\n")
cat("Maximum ist:", max(mtcars$disp), "\n")
cat("Quantile sind (0, 0.25, 0.5, 0.75, 1): \n", quantile(mtcars$disp), "\n")
cat("IQR ist:", IQR(mtcars$disp), "\n")
```
Wandeln Sie die Variable cyl in einen Faktor um und erstellen Sie eine Häufigkeitstabelle fur die Zylinderanzahl.

```{r}
mtcars$cyl <- as.factor(mtcars$cyl)
summary(mtcars$cyl)
```
Berechnen Sie noch einmal die Kennzahlen aus Teilaufgabe (b), diesmal jedoch
getrennt nach Zylinderanzahl.
```{r}
aggregate(disp ~ cyl, mtcars, mean)
aggregate(disp ~ cyl, mtcars, sd)
aggregate(disp ~ cyl, mtcars, median)
aggregate(disp ~ cyl, mtcars, min)
aggregate(disp ~ cyl, mtcars, max)
aggregate(disp ~ cyl, mtcars, quantile)
aggregate(disp ~ cyl, mtcars, IQR)
```
# Aufgabe 3
Die Datei hand.csv enth¨alt Daten aus einer Querschnittstudie, in der von 2209 USAmerikanern im Alter zwischen 25 und 34 Jahren die Variablen Geschlecht und H¨andigkeit (rechtsh¨andig/linksh¨andig) erhoben wurden. Im Datensatz heisst die Variable
H¨andigkeit hand und ist mit links/rechts codiert. Die Variable Geschlecht ist mit 0
= m¨annlich und 1 = weiblich codiert.
(a) Importieren Sie die Daten mit dem R Commander.


```{r setup, include=FALSE}
hand <- read.csv('hand.csv', sep = ";")
```
(b) Wandeln Sie die Variablen falls nötig in einen Faktor um.
(c) Stellen Sie die Daten in einer Kreuztabelle dar.

```{r}
hand$hand <- as.factor(hand$hand)
hand$geschlecht <- as.factor(hand$geschlecht)
table(hand)
```

Aufgabe 4

Ein klassischer Beispieldatensatz in der Statistik sind Fisher’s Schwertlilien-Messungen:
Von je 50 Pflanzen dreier Arten sind die L¨ange und die Breite der Kelchbl¨atter (sepal
length/width) sowie der Blutenbl ¨ ¨atter (petal length/width) bekannt. Die Idee hinter der
Vermessung der Bl¨atter war, dass man die drei Pflanzenarten vielleicht anhand dieser
einfachen Kriterien unterscheiden k¨onnte. Die entsprechenden statistischen Verfahren
werden sp¨ater im Kurs im Modul ”
Einfuhrung in die Klassifikation“ vorgestellt. Vorl ¨ ¨aufig
beschr¨anken wir uns auf grafische Darstellungen.
(a) Laden Sie den Datensatz iris aus dem Paket datasets mit dem R Commander.

```{r}
iris <- iris
summary(iris)
```

(b) Erzeugen Sie eine Scatterplot-Matrix, in der die vier Messungen gegeneinander aufgezeichnet sind. Dabei sollen fur die verschiedenen Arten unterschiedliche Symbole ¨
verwendet werden. Was f¨allt auf?

```{r}
library(ggplot2)

pairs(iris[1:4], main = "Iris Data", pch = 21, bg = c("red", "green3", "blue")[unclass(iris$Species)])
```

Antwort:

Es sind bei den meisten Scatterplots klare Cluster zu sehen.

(c) Erzeugen Sie eine dreidimensionale Punktewolke mit drei der vier Variablen. (Welche Variablen w¨ahlen Sie dazu?) Drehen Sie die Punktewolke, um eine Perspektive
zu finden, in der sich die Gruppen m¨oglichst gut unterscheiden lassen.
Hinweis: Sie finden die ben¨otigte Option unter Graphs I 3D graph I 3D scatterplot. . . .

```{r}
sep.l <- iris$Sepal.Length
sep.w <- iris$Sepal.Width
pet.l <- iris$Petal.Length

scatter3d(sep.l, sep.w, pet.l, surface = FALSE, groups = iris$Species)
```

(d) Untersuchen Sie zum Vergleich die Aussagekraft der einzelnen Variablen mit Boxplots.

```{r}
library(ggplot2)
ggplot(iris, aes(x=Species, y=Sepal.Length)) + 
  geom_boxplot() +
  theme_dark()

ggplot(iris, aes(x=Species, y=Sepal.Width)) + 
  geom_boxplot() +
  theme_dark()

ggplot(iris, aes(x=Species, y=Petal.Length)) + 
  geom_boxplot() +
  theme_dark()

ggplot(iris, aes(x=Species, y=Petal.Width)) + 
  geom_boxplot() +
  theme_dark()

```

