---
title: "fuenfte_uebung"
author: "Tim Breitenbach"
date: "27 11 2020"
output: html_document
---

# Aufgabe 1 

Erzeugen Sie einen Data Frame mit Namen Zufallszahlen, der 20 Beobachtungen
enth¨alt und folgende Variablen umfasst:
x: Normalverteilt mit Erwartungswert 100 und Standardabweichung 20.
p: Uniformverteilt auf dem Intervall [0.2, 0.8].
m: Poissonverteilt mit Erwartungswert 30.
k: Ohne Zurucklegen gezogene Zufallszahlen aus der Menge ¨ {2, 4, 6, . . . , 100} (wie
beim Urnenmodell).
n: Binomialverteilt mit m Versuchen und Erfolgswahrscheinlichkeit p (m und p sind
pro Beobachtung verschieden).



```{r}
n = 20
Zufallszahlen = data.frame(
  x = rnorm(n, 100, 20),
  p = runif(n, 0.2, 0.8),
  m = rpois(n, 30),
  k = sample(seq(2, 100, 2), n)
)

Zufallszahlen$o = with(Zufallszahlen, rbinom(n, m, p))

Zufallszahlen
```


#  Aufgabe 2

(a) Erzeugen Sie einen Data Frame mit Namen Quantiles, bestehend aus der Variable
p mit Werten 0.01, 0.02, . . . , 0.99 und der Variable z.p, welche die zu p zugeh¨origen
Quantile der Standardnormalverteilung enth¨alt.
Hinweis: Benutzen Sie zum L¨osen dieser Aufgabe die Funktion qnorm.

```{r}
quantiles = data.frame(p = seq(0.01, 0.99, 0.01))
quantiles$zp = qnorm(quantiles$p)

quantiles


```


(b) Erstellen Sie eine Matrix mit Namen Quantiles2 bestehend aus den Werten von
Tabelle B.1 aus dem Skript zu den Modul 1. Insbesondere sollen die Werte auf
drei Stellen gerundet werden. Des Weiteren sollen die Zeilen- und Spaltennamen
(sinngem¨ass) denjenigen der Tabelle entsprechen.
Hinweis: Benutzen Sie zum L¨osen dieser Aufgabe die Funktion outer.

```{r}

quantiles2 = round(qnorm(outer(seq(0, 0.9, 0.1), seq(0, 0.09, 0.01), "+")), 3)
dimnames(quantiles2) = list(seq(0, 0.9, 0.1), seq(0, 0.09, 0.01))

quantiles2

```

#  Aufgabe 3

Fur diese Aufgabe verwenden wir den Datensatz ¨ iris.
(a) Bestimmen Sie die mittlere L¨ange und Breite der Kelchbl¨atter (Sepal.Length
bzw. Sepal.Width) fur ¨ setosa, versicolor und virginica.


```{r}
library(dplyr)

tapply(iris$Sepal.Length, iris$Species, mean)
  
```
(b) Erzeugen Sie eine Spearman-Korrelationsmatrix der vier Messungen Sepal.Length,
Sepal.Width, Petal.Length und Petal.Width.


```{r}
cor(iris[, -5], method="spearman")
```
(c) Erzeugen Sie eine H¨aufigkeitstabelle der 3 Arten.
```{r}

table( iris$Species)
```

# Aufgabe 4

Fur diese Aufgabe verwenden wir den Datensatz ¨ mtcars. Sie werden bemerken, dass
gewisse Teilaufgaben bereits mit dem R Commander gel¨ost wurden. L¨osen Sie sie diesmal
mit Hilfe von selbstgeschriebenem R-Code.
(a) Sortieren Sie den Data Frame mtcars nach absteigenden Werten der Variable (hp).

```{r}
mtcars = mtcars[order(mtcars$hp, decreasing = TRUE),]

mtcars

```

(b) Lassen Sie sich die Werte von (hp) ohne Duplikate anzeigen. Wieviele Eintr¨age hat
dieser gekurzte Vektor?

```{r}
unique(mtcars$hp)

length(unique(mtcars$hp))
```
(c) Berechnen Sie fur die Variable Hubraum ( ¨ disp) den Mittelwert, die Standardabweichung, den Median, die Quartile, das Minimum, das Maximum und den IQR.


```{r}
cat("Standardabweichung ist:", sd(mtcars$disp), "\n")
cat("Mittelwert ist:", mean(mtcars$disp), "\n")
cat("Median ist:", median(mtcars$disp), "\n")
cat("Minimum ist:", min(mtcars$disp), "\n")
cat("Maximum ist:", max(mtcars$disp), "\n")
cat("Quantile sind (0, 0.25, 0.5, 0.75, 1): \n", quantile(mtcars$disp), "\n")
cat("IQR ist:", IQR(mtcars$disp), "\n")
```

(d) Berechnen Sie noch einmal die Kennzahlen aus Teilaufgabe (a), diesmal jedoch
getrennt nach der Variable Zylinderanzahl (cyl)

```{r}
aggregate(disp ~ cyl, mtcars, mean)
aggregate(disp ~ cyl, mtcars, sd)
aggregate(disp ~ cyl, mtcars, median)
aggregate(disp ~ cyl, mtcars, min)
aggregate(disp ~ cyl, mtcars, max)
aggregate(disp ~ cyl, mtcars, quantile)
aggregate(disp ~ cyl, mtcars, IQR)
```

(e) Stellen Sie die Variablen Zylinderanzahl und Anzahl Vorw¨artsg¨ange (gear) in einer
Kreuztabelle dar.


```{r}
table(mtcars$gear, mtcars$cyl)
```

(f) Erstellen Sie eine Tabelle mit den absoluten, relativen und kumulierten relativen
H¨aufigkeiten fur die Variable Vergaser ( ¨ carb). Achten Sie darauf, dass die Tabelle
leicht verst¨andliche Spaltentitel hat.
Gehen Sie beim Erstellen der Tabelle folgendermassen vor: Berechnen Sie die gefragten Kennzahlen mit Hilfe der Funktionen table und cumsum (schauen Sie sich
dazu die Hilfeseite an) und fugen Sie die Kennzahlen zu einem Data Frame zu- ¨
sammen


```{r}
vergaser = data.frame(table(mtcars$carb))
names(vergaser) = c("Vergaser", "abs_Haeuf")
vergaser$rel_Haeuf = vergaser$abs_Haeuf/sum(vergaser$abs_Haeuf)
vergaser$kum_Haeuf = cumsum(vergaser$rel_Haeuf)
vergaser
```

