---
title: "schl_statistik_aufg_2"
author: "Tim Breitenbach"
date: "13 11 2020"
output: html_document
---
# Aufgabe 1

```{r}
data = data.frame(Jahr = c(2010,2011,2012,2013,2014,2015,2016,2017,2018,2019), Toetungsdelikte = c(18,12,19,18,8,16,15,9,13,11))
data
```

(a) Ausgehend von den Daten fur die Jahre 2010–2019, wie ist die Anzahl j ¨ ¨ahrlicher
T¨otungsdelikte verteilt?

Da Poissonverteilung P(λ) = P(Mean(data$Toetungsdelikte))

```{r}
mean(data$Toetungsdelikte)
```
(b) Welches ist die kleinste Anzahl Delikte, die gem¨ass Modell mit einer Wahrscheinlichkeit von mindestens 95% nicht uberschritten wird? ¨
Erinnerung: Fur eine Zufallsvariable ¨ X und γ ∈ (0, 1) ist ein γ-Quantil der Verteilungsfunktion von X eine reelle Zahl qγ, fur die gilt: P( ¨ X ≤ qγ) ≥ γ und
P(X ≥ qγ) ≥ 1 − γ. Falls mehr als eine Zahl die Bedingungen erfullt, gilt oft die ¨
Konvention, dass die kleinste unter ihnen ausgew¨ahlt wird.
Hinweis: In R k¨onnen Quantile der Poisson-Verteilung mit Hilfe der Funktion
qpois bestimmt werden

```{r}
qpois(0.95, mean(data$Toetungsdelikte))
```
 Quantil ist gleich 20
