---
title: "Serie_6"
author: "Tim Breitenbach"
date: "4 12 2020"
output: html_document
---

# Aufgabe 1
Fur diese Aufgabe verwenden wir nochmals den Datensatz ¨ mtcars.
(a) Erstellen Sie fur die Variable Hubraum ein Histogramm mit Klassengrenzen 50 ¨ , 75,
100, . . . , 475. Der Darstellungsbereich der x-Achse soll zwischen 0 und 500 liegen
und die Fullfarbe der Balken gr ¨ un ( ¨ green) sein. Beschriften Sie abschliessend die
Grafik mit ”
Histogramm Hubraum“ und die x-Achse mit ”
Hubraum“.

```{r}
library(ggplot2)

qplot(mtcars$disp,
      geom = "histogram",
      main = "Histogramm Hubraum",
      xlim = c(0, 500),
      fill=I("green"),
      col=I("black"),
      binwidth = 25,
      xlab = "Hubraum")
```


(b) Stellen Sie mit Hilfe eines Stabdiagramms dar, wie oft die verschiedenen Werte
der Variable Vergaser (carb) vorkommen.

```{r}
table(mtcars$carb)

barplot(table(mtcars$carb))
```

(c) Zeichnen Sie die empirische Verteilung der Variable Vergaser (carb) (also die Treppenfunktion der kumulierten relativen H¨aufigkeiten aus Serie 5, Aufgabe 4 (f)).
Hinweis: Fur eine sinnvolle Darstellung m ¨ ussen Sie die Anzahl der Vergaser als ¨
numerische Variable verwenden.
Fugen Sie die kumulierten relativen H ¨ ¨aufigkeiten als ausgefullte ( ¨ pch=16) rote
(red) Punkte hinzu.

```{r}
library(dplyr)

Tabelle = data.frame(table(mtcars$carb))

names(Tabelle) = c("Vergaser", "abs.Haufig")

Tabelle = Tabelle %>%
  mutate(rel_Haufig = abs.Haufig/sum(abs.Haufig)) %>%
  mutate(kum_Haufig = cumsum(rel_Haufig)) %>%
  mutate(Vergaser = as.numeric(levels(Vergaser)[Vergaser]))

Tabelle

plot(Tabelle$Vergaser, Tabelle$kum_Haufig, type="s", ylab="kumulierte Häufigkeit", xlab="Vergaser")
points(Tabelle$Vergaser, Tabelle$kum_Haufig, col="red", pch=16)


```

(d) Interpretieren Sie den folgenden R-Code bzw. skizzieren Sie das Ergebnis:
pie(table(mtcars$gear), labels=c(’3 Gears’,’4 Gears’,’5 Gears’),
col=c(’white’,’grey’,’black’),
main=’Pie Chart of Gear Distribution’)
(Die sortierten Werte von mtcars$gear sind: 3, 3, 3, 3, 3, 3, 3, 3, 3, 3, 3, 3, 3, 3, 3,
4, 4, 4, 4, 4, 4, 4, 4, 4, 4, 4, 4, 5, 5, 5, 5, 5.)
Uberpr ¨ ufen Sie Ihr Ergebnis, indem Sie den Code in R ausf ¨ uhren. 

Ein Kuchendiagramm bei den 3 Gänge weiss sind, 4 Gänge grau und fünf Gänge schwarz. Beschriftet ist das ganze mit Pie Chart of Gear Distribution 
```{r}
pie(table(mtcars$gear), labels=c('3 Gears','’4 Gears’','’5 Gears’'),
col=c('white','grey','black'),
main='Pie Chart of Gear Distribution')

```

# Aufgabe 2

Fur diese Aufgabe verwenden wir den Datensatz ¨ CO2 aus dem Paket datasets. Versuchen Sie, den folgenden Plot zu reproduzieren.


```{r}
Mis_chill = CO2 %>%
  filter(Type == "Mississippi") %>%
  filter(Treatment == "chilled")
  
Mis_nonchill = CO2 %>%
  filter(Type == "Mississippi") %>%
  filter(Treatment == "nonchilled")

Que_chill = CO2 %>%
  filter(Type == "Quebec") %>%
  filter(Treatment == "chilled")

Que_nonchill = CO2 %>%
  filter(Type == "Quebec") %>%
  filter(Treatment == "nonchilled")

par(mfrow=c(2,1))

plot(Mis_nonchill$conc, Mis_nonchill$uptake, 
     col="red",
     main="Mississippi",
     xlab= "Concentration",
     ylab="Uptake",
     ylim = c(-30,50))
points(Mis_chill$conc, Mis_chill$uptake, col ="orange")
legend("bottomright",
       legend = c("nonchilled", "chilled"),
       pch = 1,
       col = c("red", "orange"))


plot(Que_nonchill$conc, Que_nonchill$uptake, 
     col="blue",
     main="Quebec",
     xlab= "Concentration",
     ylab="Uptake",
     ylim = c(-30,50))
points(Que_chill$conc, Que_chill$uptake, col ="purple")
legend("bottomright",
       legend = c("nonchilled", "chilled"),
       pch = 1,
       col = c("blue", "purple"))

```
# Aufgabe 3

In dieser Aufgabe geht es um Analysen von Bodenproben, die in der N¨ahe des Mount
Kenya genommen worden sind.
(a) Importieren Sie die Daten aus der Datei soils.txt.

```{r}
soils = read.delim("Data/soils.txt", sep = "\t")
summary(soils)
```

(b) Wieso wurde die Variable Exch.Ca (wie auch Exch.Mg und Exch.Na) als character und nicht als numerische Variable importiert?

```{r}
soils$Exch.Ca
```
In der Spalte sind Wörter wie "Trace"

(c) Die Variablen Longitude und Latitude enthalten die geographischen Koordinaten der Punkte, an denen die Proben genommen wurden. Stellen Sie die beiden
Variablen in einem Streudiagramm dar.

```{r}
with(soils, plot(Longitude, Latitude))
```

(d) Erstellen Sie noch einmal ein Streudiagramm wie in (c). Diesmal sollen aber die
unterschiedlichen Klassen des geologischen Untergrunds (Variable Geology mit
Werten 1 bis 6) durch unterschiedliche Farben gekennzeichnet werden. Zudem soll
die Grafik eine Legende enthalten.
Wie k¨onnte man diese Darstellung von Geology optimieren?

```{r}
with(soils, 
     plot(Longitude, Latitude, col=Geology))
legend("bottomright",
       pch = 1,
       col = 1:6,
       legend = as.character(1:6))
```


(e) Die Variablen Sand, Silt und Clay geben die Zusammensetzung des Bodens an
(Anteile in %). Stellen Sie Sand und Silt in einem Streudiagramm dar. Dabei
sollen beide Achsen den Bereich von 0 bis 100 umfassen. Zeichnen Sie jetzt noch
das Dreieck aus den Geraden mit Sand=0, Silt=0 bzw. Sand+Silt=100 in die
Grafik ein. (In diesem Bereich mussen die Punkte liegen). ¨

```{r}
with(soils, plot(Sand, Silt, 
                 xlim=c(0,100),
                 ylim=c(0,100)))
polygon(c(0, 100, 0), c(0, 0 , 100))
```

(f) Erstellen Sie eine Scatterplotmatrix fur die Variablen ¨ Sand, Silt und Clay, in
welcher der geologische Untergrund farblich gekennzeichnet ist.

```{r}
pairs(soils[, c("Sand", "Silt", "Clay")], col=soils$Geology)
```

(g) Erstellen Sie einen 3D-Plot fur die Variablen ¨ Sand, Silt und Clay. Was f¨allt Ihnen
beim Drehen auf?

```{r}
library(rgl)
with(soils, plot3d(Sand, Silt, Clay))
```
 Einige Ausreisser.

(h) Zeichnen Sie einen Boxplot des Anteils an organischem Material (Organic.Matter)
in Abh¨angigkeit vom geologischen Untergrund und beschriften Sie die Achsen sinnvoll.

```{r}
 boxplot(Organic.Matter ~ Geology, 
         data = soils, 
         xlab = "Geology",
         ylab = "Organic Matter")

```

(i) Zeichnen Sie ein Histogramm der Variablen Organic.Matter mit ca. 40 Klassen
und grauen Balken. Erstellen Sie zudem einen Normal-QQ-Plot dieser Variablen.
Was k¨onnen Sie uber die Verteilung aussagen? 

```{r}
with(soils, hist(Organic.Matter,
                 breaks = 40,
                 col = "grey"))
qqnorm(soils$Organic.Matter)
```
Rechtsschief