---
title: "vierte_uebung"
author: "Tim Breitenbach"
date: "20 11 2020"
output: html_document
---

#  Aufgabe 1
Erstellen Sie einen Datensatz mit 40 Beobachtungen, welcher folgende Variablen beinhaltet:
id: Beobachtungsnummer (von 1 bis 40).

a: Die ersten vier Beobachtungen sind 1, die zweiten vier 2, usw.
b: Die erste Beobachtung ist 1.2, die zweite 1.4, usw
```{r}
daten <- data.frame(id = 1:40, a = rep(1:10, each=4), b = seq(1.2, 9, 0.2))
daten

```
c:

”gerade“ bzw. ”ungerade“, je nach dem Wert von a


```{r}
daten$c <- ifelse(daten$a %% 2 == 0, 'gerade', 'ungerade')
daten
```

d:
”1 ist ungerade“ bzw. ”2 ist gerade“ usw., aus a und c

```{r}
daten$d <- with(daten, paste(a, 'ist', c))
daten
```

e: (etwas schwieriger) ”1.2 ist nicht ganzzahlig“ bzw. ”2 ist ganzzahlig“ usw., je nach dem Wert von b

```{r}
daten$e <- with(daten, paste(b, 'ist', ifelse(round(b, 0) == round(b, 10), 'ganzzahlig', 'nicht ganzzahlig')))
daten
```

# Aufgabe 2

In einem Experiment wurde der Dampfdruck von Quecksilber (in mm Hg) als Funktion der Temperatur (in Grad Celsius) gemessen. Die dazugeh¨origen Daten sind in der
folgenden Tabelle dargestellt.

Erstellen Sie einen Data Frame obigen Ergebnissen und benennen Sie diesen mit
Experiment.

```{r}
Experiment <- data.frame(temp = c(0,60,120,180,240,300,360), pres = c(0.0002,0.03,0.75,8.8,57,247,806))
Experiment
```

(b) Fugen Sie dem Data Frame folgende neue Variablen hinzu: ¨
• Temperatur in Kelvin (Temp.K), wobei TempKelvin = TempCelsius + 273.15,
• Druck in kPa (Druck.kPa), wobei DruckkPa = 0.133322 · DruckmmHg.


```{r}
library(dplyr)

Experiment <- Experiment %>%
  mutate(temp_k = temp +273.15) %>%
  mutate(pres_kpa = pres * 0.133322)

Experiment


```

(c) Andern Sie bei der Variable ¨ Druck den Wert 8.8 zu 9.

```{r}
Experiment$pres[4] = 9

Experiment
```

(d) Speichern Sie die zweite, vierte und sechste Zeile des Data Frames als neuen Data
Frame Experiment2 ab.

```{r}
Experiment2 = Experiment[c(2,4,6), ]
Experiment2
```

# Aufgabe 3

Wir verwenden fur diese Aufgabe den Datensatz ¨ StatWiSo2008.txt.

(a) Lesen Sie den Datensatz StatWiSo2008.txt ins R ein und benennen Sie diesen
mit Wiso. Schaffen Sie sich mit der Funktion head einen Uberblick ¨ uber die Daten. ¨


```{r}
statwiso = read.delim('Data/StatWiSo2008.txt', sep = "\t")
statwiso
```

Aus wie vielen Zeilen besteht Wiso?

```{r}
summary(statwiso)
```
(b) Fugen Sie dem Data Frame die Variable ¨ BMI hinzu. Benutzen Sie dazu folgende
Formel:
BMI = K¨orpergewicht in kg
(K¨orpergr¨osse in m)2

```{r}
statwiso = statwiso %>%
  mutate(bmi = KGewicht / (KGroesse/100)^2)

statwiso
```

(c) Welches Geschlecht hat die ¨alteste Person im Datensatz?

```{r}
statwiso %>%
  select(Geschlecht, GebJahrgang, GebMonat) %>%
  filter(GebJahrgang == min(GebJahrgang))
```

(d) Die Studierenden haben ihren Geburtsmonat und ihr Geburtsjahr angegeben. Leider fehlt uns aber der Geburtstag. Erzeugen Sie deshalb fur die folgenden Teil- ¨
aufgaben pro Person einen hypothetischen Geburtstag. Da die Berechnung nicht
vom Geburtsmonat abh¨angig sein soll, gehen wir davon aus, dass alle zwischen
dem 1. und dem 28. Geburtstag haben. Berechnen Sie die neue Variable Tag als
Wiso$KGroesse %% 28 + 1 und fugen Sie sie dem Data Frame hinzu. 

```{r}
statwiso = statwiso %>%
  mutate(GebTag = KGroesse %% 28 +1 )

statwiso
```

(e) Fugen Sie ¨ Wiso die Variable GebDatum hinzu, die das Geburtsdatum als Zeichenkette enth¨alt. Brauchen Sie dazu den Befehl paste.
Ein Beispiel: 6.10.1987.

```{r}
statwiso = statwiso %>%
  mutate(GebDatum = paste(GebTag, GebMonat, GebJahrgang, sep = "."))

statwiso
```
Wandeln Sie GebDatum in ein Datums-Objekt um.

```{r}
library(lubridate)
statwiso = statwiso %>%
  mutate(GebDatum = with(statwiso, ymd(paste(GebJahrgang, GebMonat, GebTag, sep= ' '))))

statwiso %>%
  select(GebJahrgang, GebMonat, GebTag, GebDatum)
```
(g) Lassen Sie sich GebDatum im folgenden Format ausgeben:
Wochentag (ausgeschrieben), Tag. Monatsname (ausg.) Jahr (zweistellig).
Ein Beispiel: Freitag, 20. November 20.


```{r}

statwiso = statwiso %>%
  mutate(GebTag_text = as.character(statwiso$GebDatum, format='%A, %d. %B %y'))

statwiso %>%
  select(GebJahrgang, GebMonat, GebTag, GebDatum, GebTag_text)
```


#  Aufgabe 4
Lesen Sie den Datensatz florida.csv ins R ein und benennen Sie diesen mit florida

```{r}
florida = read.csv('Data/florida.csv', sep = ';')
florida

```




