---
title: "zweite_uebung"
author: "Tim Breitenbach"
date: "6 11 2020"
output: html_document
---

# Aufgabe 1

Geben Sie in R die Daten zu den Hufschlag-Todesf¨allen pro Korps und Jahr in
der preussischen Armee (vgl. Beispiel 6.1 im Skript ”
Deskriptive Statistik und
Wahrscheinlichkeitsrechnung“) ein.
Tipp: Erzeugen Sie einen Vektor mit der Anzahl Todesf¨alle und einen Vektor mit
den absoluten H¨aufigkeiten.
Anzahl Todesf¨alle abs. H¨aufigkeit
0 109
1 65
2 22
3 3
4 1
Die nicht vorgekommenen Todesfall-Anzahlen uber 4 ben ¨ ¨otigen wir hier nicht.


```{r}
data = data.frame(anzahl_tod = c(0,1,2,3,4), absHaeufig = c(109,65,22,3,1))
data
```

Berechnen Sie die relativen H¨aufigkeiten (die Gesamtzahl von 200 Beobachtungen
k¨onnen Sie als bekannt voraussetzen).

```{r}
library(dplyr)
data = data %>%
  mutate(relHaeufig = absHaeufig / 200)

data
```

Berechnen Sie die mittlere Anzahl Todesf¨alle pro Korps und Jahr.
Tipp: Mit der Funktion sum k¨onnen die Komponenten eines Vektors aufsummiert
werden.


```{r}
 sum(data$anzahl_tod*data$relHaeufig)
```

 Erzeugen Sie einen Vektor mit den entsprechenden Wahrscheinlichkeiten der Poissonverteilung mit λ = 0.61
 
```{r}
data = data %>%
  mutate(poisson = dpois(anzahl_tod, 0.61))

data
```
 
# Aufgabe 2

Gegeben sind die zwei Vektoren ~a = (3, −2, 0) und ~b = (2, 1, 2).
```{r}
a = c(3, -2, 0)
b = c(2, 1, 2)
```
(a) ~a +~b,

```{r}
a + b
```
(b) 7 · ~a,

```{r}
7 * a
```

(c) das Skalarprodukt ~a · ~b

```{r}
a %*% b
```

(d) max(a,b),

```{r}

max(a,b)

```

(e) pmax(a,b). Was ist der Unterschied zu (d)?
```{r}
pmax(a, b)
```
max gibt grösste Zahl in beiden Vektoren, pmax gibt grössten Vektor

(f) Erzeugen Sie nun folgende Matrix in R:
A =

4 7 2
9 5 2


```{r}
matrixdata = c(4,7,2,9,5,2)
A = matrix(matrixdata, nrow=2, ncol=3, byrow=TRUE)
A
```
(g) Berechnen Sie A~b.

```{r}
A %*% b
```


# Aufgabe 3

(a) Schreiben Sie eine Funktion, die Meilen in km umrechnet. 1 Meile entspricht 1.6093
km.

```{r}
milestokm = function(miles){
  miles * 1.6093
}

milestokm(15)
```

(b) Schreiben Sie eine Funktion, die Gallonen in Liter umrechnet. 1 Gallone entspricht
3.7854 l.


```{r}

gallonstoliter = function(gallons){
  gallons * 3.7854
}

gallonstoliter(12)
```

(c) Ein bestimmtes Auto habe eine Reichweite von 35 Meilen pro Gallone Benzin.
Rechnen Sie diesen Wert in den Benzinverbrauch in Litern pro 100 km um.


```{r}
gallonstoliter(1/milestokm(35))*100
```

(d) Im Datensatz mtcars ist in der Variable mpg die Reichweite in Meilen pro Gallone
Benzin gegeben. Rechnen Sie diese Werte in den Benzinverbrauch in Litern pro
100 km um.

```{r}
gallonstoliter(1/mtcars$mpg)*100
```

# Aufgabe 4

(a) Schauen Sie sich mit ls() alle Objekte an, die Sie bis jetzt erzeugt haben.

```{r}
ls()

```

(b) L¨oschen sie mit der Funktion rm die Objekte a und b aus Aufgabe 2.

```{r}
rm(a)
rm(b)
```



